【裁判字號】    97,簡聲抗,1
【裁判日期】    970131
【裁判案由】    停止執行
【裁判全文】
臺灣屏東地方法院民事裁定             97年度簡聲抗字第1號
抗  告  人  乙○○
相  對  人  國立屏東科技大學
法定代理人  甲○○
上列當事人間停止執行事件，抗告人對於民國96年12月5 日本院
潮州簡易庭96年度潮簡聲字第53號裁定提起抗告，本院裁定如下
：
    主  文
抗告駁回。
抗告程序費用由抗告人負擔。
    理  由
一、抗告意旨略以：抗告人於民國80年間即受僱於相對人迄今，
    兩造間存有勞動契約關係，亦據本院以95年度勞簡上字第1
    號判決、最高法院96年度台簡抗字第2 號裁定審認在案。嗣
    抗告人持前開確定判決向本院民事執行處對相對人之財產聲
    請強制執行，詎相對人對前開執行程序提起本案債務人異議
    之訴，並聲請供擔保停止強制執行程序。而前開確認僱傭關
    係存在等事件核定訴訟標的價額為新臺幣（下同）2,560,60
    0 元，原審法院僅核定相對人於供擔保4,470 元後，即得停
    止本院96年度執字第32707 號執行事件之強制執行程序，實
    有未洽；又抗告人自93年起即因職業災害連續治療復健迄今
    ，並經勞保局及專業醫師認定屬實，相對人片面於96年6 月
    29日終止與抗告人之僱傭關係，致抗告人毫無薪資收入，生
    活陷於困頓，爰提起本件抗告，求為廢棄原裁定等語。
二、按有回復原狀之聲請，或提起再審或異議之訴，或對於和解
    為繼續審判之請求，或提起宣告調解無效之訴、撤銷調解之
    訴，或對於許可強制執行之裁定提起抗告時，法院因必要情
    形或依聲請定相當並確實之擔保，得為停止強制執行之裁定
    ，強制執行法第18條第2 項定有明文。次按法院依強制執行
    法第18條第2 項定擔保金額而准許停止強制執行之裁定者，
    該項擔保係備供債權人因停止執行所受損害之賠償，其數額
    應依標的物停止執行後，債權人未能即時受償或利用該標的
    所受之損害額，或因另供擔保強制執行所受之損害額定之，
    非以標的物之價值或其債權額為依據。而其擔保金額之多寡
    應如何認為相當，原屬於法院職權裁量之範圍，如已斟酌債
    權人因停止執行所應受之損害，自非當事人所可任意指摘。
    又有提起異議之訴時，該異議之訴實體上有無理由，則非法
    院於裁定停止強制執行時應予審酌之事項。
三、本件相對人以其業向本院提起債務人異議之訴等事件，即本
    院96年度潮簡字第659 號事件為由，聲請裁定停止本院96年
    度執字第32707 號強制執行事件之強制執行程序，原審法院
    經調取上揭執行卷宗及訴訟卷宗審查後，認為相對人之聲請
    為有理由，並以抗告人聲請執行之債權額為44,702元，上開
    債務人異議之訴等事件係屬簡易事件，第1 審辦案期限為10
    個月、第2 審為2 年，及本案爭點在於兩造間之僱傭關係是
    否自96年7 月26日起即不存在等情，預估至訴訟確定約需時
    2 年，再依抗告人如可及時受償，其資金可運用之情形為斟
    酌，認以上開債權額依法定遲延利息即年息5%計算擔保金為
    適當，酌定相對人擔保金額為4,470 元，並據以核定為本件
    停止執行時，相對人應供擔保金額之條件，經核於法並無不
    合。
四、抗告人雖主張據以聲請強制執行之執行名義即本院95年度勞
    簡上字第1 號民事判決，該事件訴訟標的價額經核定為2,56
    0,600 元，原審法院僅核定相對人於供擔保4,470 元後，即
    得停止本院96年度執字第32707 號執行事件之強制執行程序
    ，擔保金額顯屬過低等語。然查，法院依強制執行法第18條
    第2 項定擔保金額而准許停止強制執行之裁定者，該項擔保
    係備供債權人因停止執行所受損害之賠償，其數額應依標的
    物停止執行後，債權人未能即時受償或利用該標的所受之損
    害額，與兩造間前案確認僱傭關係存在等事件依民事訴訟法
    第77條之10規定核算其訴訟標的價額為2,560,600 元，審酌
    基礎及依據之法律規定並不相同，是原法院於斟酌抗告人因
    停止執行所應受之損害，依職權裁量相對人之擔保金額以4,
    470 元為相當。原法院所為裁定既無不當，抗告人空言指摘
    原裁定預供擔保之金額過低，損及其權益，為無理由，應予
    駁回。又抗告人主張因職業災害連續治療復健迄今，相對人
    片面終止兩造之僱傭關係，致伊無薪資收入等語，以抗告人
    所辯，係相對人上開債務人異議之訴等事件實體上有無理由
    ，非法院於裁定停止強制執行時應予審酌之事項，抗告人所
    執，亦無理由，應予駁回。
據上論結，本件抗告為無理由，依強制執行法第30條之1 、民事
訴訟法第436 條之1 第3 項、第495 條之1 第1 項、第449 條第
1 項、第95條、第78條，裁定如主文。
中    華    民    國    97    年    1     月    31    日
                  民事第一庭    審判長法  官  徐美麗
                                      法  官  潘  快
                                      法  官  邱玉汝
以上正本係照原本作成。
不得再抗告。
中    華    民    國    97    年    1     月    31    日
                                      書記官  魏慧夷


司法院資訊處製作；財團法人民間司法改革基金會備份。
